---
title: "Áreas Prioritarias para Conservación de Sitios de Buceo en Méx"
resource_files:
- "shp/Diving_sites_v1.0_01032021/dive_sites.shx"
- "shp/Diving_sites_v1.0_01032021/dive_sites.prj"
- "shp/Diving_sites_v1.0_01032021/dive_sites.dbf"
- "shp/Diving_sites_v1.0_01032021/dive_sites.cpg"
- "shp/Tourism_operators_v1.0_01032021/operators.cpg"
- "shp/Tourism_operators_v1.0_01032021/operators.dbf"
- "shp/Tourism_operators_v1.0_01032021/operators.prj"
- "shp/Tourism_operators_v1.0_01032021/operators.qpj"
- "shp/Tourism_operators_v1.0_01032021/operators.shx"
- "shp/MPA_MX_v1.0_01032021/MPA_MX_c1-0.shx" 
- "shp/MPA_MX_v1.0_01032021/MPA_MX_c1-0.prj" 
- "shp/MPA_MX_v1.0_01032021/MPA_MX_c1-0.dbf" 

runtime: shiny
output:
        flexdashboard::flex_dashboard:
        source_code: embed
        theme: bootstrap
---

Mapa General
=======================================================================
        
```{r setup, include=FALSE}

library(flexdashboard)
library(leaflet)
library(mapview)
library(rgdal)
library(sf)
library(tidyverse)
library(ggthemes)
library(viridis)
library(rnaturalearth)
library(hrbrthemes)
library(patchwork)
library(RColorBrewer)
library(lwgeom)
library(units)
library(shiny)


# Loading diving site data and diving operators data ----------------

ds <- raster::shapefile("shp/Diving_sites_v1.0_01032021/dive_sites.shp", verbose = FALSE)
to <- raster::shapefile("shp/Tourism_operators_v1.0_01032021/operators.shp",encoding = "latin1", verbose = FALSE)

# Loading MPA layer -------------------
mpa <- raster::shapefile("shp/MPA_MX_v1.0_01032021/MPA_MX_c1-0.shp", encoding = "UTF-8", verbose = FALSE)


```


```{r}

to$labels1 <- paste0(
  "<h3 style= 'background-color:#87683a; color: white; text-align: center; font-size: 140%; font-family:Times New Roman'> Operador </h3>", 
                     "<b style= 'color:#263270'> Región: </b> ", to$region, "<br/> ",
                     "<b style= 'color:#263270'> Estado: </b> ", to$state, "<br/> ",
                     "<b style= 'color:#263270'> Nombre: </b> ", to$company_na, "<br/> ",
                     "<b style= 'color:#263270'> Latitud: </b> ", to$lat, "<br/> ",
                     "<b style= 'color:#263270'> Longitud: </b> ", to$long, "<br/> ",
                     "<b style= 'color:#263270'> Dirección: </b> ", to$address, "<br/> ",
                     "<b style= 'color:#263270'> Telefono: </b> ", to$phone, "<br/> ",
                     "<b style= 'color:#263270'> Correo: </b> ", to$email, "<br/> ") %>%
        lapply(htmltools::HTML)

ds$labels2 <- paste0(
  "<h3 style= 'background-color:#4a3a87; color: white; text-align: center; font-size: 140%; font-family:Times New Roman'> Sitio de Buceo </h3>", 
                     "<b style= 'color:#263270'> Nombre: </b> ", ds$site_name, "<br/> ",
                     "<b style= 'color:#263270'> Región: </b> ", ds$region, "<br/> ",
                     "<b style= 'color:#263270'> Localidad: </b> ", ds$locality, "<br/> ",
                     "<b style= 'color:#263270'> Estado: </b> ", ds$state, "<br/> ",
                     "<b style= 'color:#263270'> Popularidad: </b> ", ds$popularity, "<br/> ",
                     "<b style= 'color:#263270'> Latitud: </b> ", ds$latitude, "<br/> ",
                     "<b style= 'color:#263270'> Longitud: </b> ", ds$longitude, "<br/> ") %>%
        lapply(htmltools::HTML)


mpa$labels3 <- paste0("<h3 style= 'background-color:#3a875a; color: white; text-align: center; font-size: 150%; font-family:Times New Roman'> AMP </h3>", 
                      "<b style= 'color:#263270'> Nombre: </b> ", mpa$ANP, "<br/> ",
                      "<b style= 'color:#263270'>Plan de Manejo: </b> ", "<a href =\"", mpa$PM_link, "\", target=\"_blank\"> PDF </a>" ,   "<br/> ",
                      "<b style= 'color:#263270'>Fecha: </b> ", mpa$FECHA, "<br/> ",
                      "<b style= 'color:#263270'> Zona: </b> ", mpa$Categor, "<br/> ",
                      "<b style= 'color:#263270'> Subzona: </b> ", mpa$Subznfc, "<br/> ",
                      "<b style= 'color:#263270'> Buceo: </b> ", mpa$Buceo, "<br/> ",
                      "<b style= 'color:#263270'> Pesca: </b> ", mpa$Pesca, "<br/> ") %>%
        lapply(htmltools::HTML)


#Create Diving Sites' marker
diverIcon <- makeIcon(
  iconUrl = "icons/Media/diver.png",
  iconWidth = 30, iconHeight = 30,
  iconAnchorX = 0, iconAnchorY = 0 
)
#Create Operators' marker
operIcon <- makeIcon(
    iconUrl = "icons/Media/sotre.png",
  iconWidth = 40, iconHeight = 40,
  iconAnchorX = 0, iconAnchorY = 0 
)


icons <- awesomeIcons(
        icon = 'flag-outline',
        iconColor = 'black',
        library = 'ion')


leaflet(to) %>%
        addProviderTiles(providers$Esri.WorldImagery, group = "Satélite") %>%
        addProviderTiles(providers$Esri.WorldTopoMap, group = "Mapa") %>%
        addProviderTiles(providers$Esri.OceanBasemap, group = "Océano") %>%

        setView(lat =  21.601093,
                lng = -100.739661,
                zoom = 5) %>%
        addMarkers(
                popup = ~ labels1,
                group = "Operadores",
                icon = operIcon
        ) %>%
        addPolygons(
                data = mpa,
                group = "AMPs",
                weight = 2,
                opacity = 1,

                fillColor = "magma",
                fillOpacity = 0.3,
                color = "black",
                dashArray = "2",
                highlightOptions = highlightOptions(
                        color = "#fc0330",
                        weight = 2,
                        bringToFront = TRUE
                ),
                popup = ~ labels3, 
        ) %>%
 
        
        addMarkers(
                icon = diverIcon,#Add diving flag as marker
                clusterOptions = markerClusterOptions(),
                data = ds, 
                group = "Sitios de Buceo",
                popup = ~ labels2
        ) %>% 
        # Layers control
        addLayersControl(
                baseGroups = c("Satélite", "Mapa", "Ocean"),
                overlayGroups = c("Operadores", "AMPs", "Sitios de Buceo"),
                options = layersControlOptions(collapsed = TRUE)
        ) %>%
        setView(lat =  21.601093,
                lng = -100.739661,
                zoom = 5) %>% 


    addMiniMap(
  position = "bottomright",
  width = 140,
  height = 140,
  collapsedWidth = 19,
  collapsedHeight = 19,
  zoomLevelOffset = -5,
  zoomLevelFixed = FALSE,
  centerFixed = FALSE,
  zoomAnimation = TRUE,
  toggleDisplay = TRUE,
  autoToggleDisplay = FALSE,
  minimized = FALSE,
  aimingRectOptions = list(color = "#ff7800", weight = 1, clickable = FALSE),
  shadowRectOptions = list(color = "#000000", weight = 1, clickable = FALSE, opacity =
    0, fillOpacity = 0),
  strings = list(hideText = "Hide MiniMap", showText = "Show MiniMap"),
  tiles = NULL,
  mapOptions = list()
)


```


Sitios prioritarios
=======================================================================

Column {data-width=600}
-------------------------------------

```{r}
prioridad <- sf::st_as_sf(readxl::read_xlsx("data/Tabla de prioridad de conservación.xlsx"), coords = c('Longitud', 'Latitud'), crs = 4326)


prioridad$labels4 <- paste0(
  "<h3 style= 'background-color:#87683a; color: white; text-align: center; font-size: 140%; font-family:Times New Roman'> Sitio de Buceo </h3>",
  "<b style= 'color:#263270'> Región: </b> ",
  prioridad$Region,
  "<br/> ",
  "<b style= 'color:#263270'> Estado: </b> ",
  prioridad$Estado,
  "<br/> ",
  "<b style= 'color:#263270'> Nombre: </b> ",
  prioridad$`Nombre sitio de buceo`,
  "<br/> ",
  "<b style= 'color:#263270'> Nivel de protección: </b> ",
  prioridad$`Nivel de proteccion}`,
  "<br/> ",
  "<b style= 'color:#263270'> Popularidad del sitio: </b> ",
  prioridad$`Popularidad de los sitios`,
  "<br/> ",
  "<b style= 'color:#263270'> Amenaza de cambio climatico: </b> ",
  prioridad$`Amenaza de cambio climatico`,
  "<br/> ",
  "<b style= 'color:#263270'> Valor turistico: </b> ",
  prioridad$`Valor turistico`,
  "<br/> ",
  "<b style= 'color:#263270'> Riqueza de especies marinas: </b> ",
  prioridad$`Riqueza de especies`,
  "<br/> "
) %>%
  lapply(htmltools::HTML)


#Create Diving Sites' marker
diverIcon <- makeIcon(
  iconUrl = "icons/Media/diver.png",
  iconWidth = 30, iconHeight = 30,
  iconAnchorX = 0, iconAnchorY = 0 
)


icons <- awesomeIcons(
        icon = 'flag-outline',
        iconColor = 'black',
        library = 'ion')


leaflet(to) %>%
        addProviderTiles(providers$Esri.WorldImagery, group = "Satélite") %>%
        addProviderTiles(providers$Esri.WorldTopoMap, group = "Mapa") %>%
        addProviderTiles(providers$Esri.OceanBasemap, group = "Océano") %>%

        setView(lat =  21.601093,
                lng = -100.739661,
                zoom = 5) %>%
        addMarkers(
                popup = ~ labels1,
                group = "Operadores",
                icon = operIcon
        ) %>%
        addPolygons(
                data = mpa,
                group = "AMPs",
                weight = 2,
                opacity = 1,

                fillColor = "magma",
                fillOpacity = 0.3,
                color = "black",
                dashArray = "2",
                highlightOptions = highlightOptions(
                        color = "#fc0330",
                        weight = 2,
                        bringToFront = TRUE
                ),
                popup = ~ labels3, 
        ) %>%
        addMarkers(
                icon = diverIcon,
                clusterOptions = markerClusterOptions(),
                data = prioridad, 
                group = "Sitios de Buceo",
                popup = ~ labels4
        ) %>% 
        # Layers control
        addLayersControl(
                baseGroups = c("Satélite", "Mapa", "Ocean"),
                overlayGroups = c("Operadores", "AMPs", "Sitios de Buceo"),
                options = layersControlOptions(collapsed = TRUE)
        ) %>%
        hideGroup(c("Operadores")) %>%

        setView(lat =  21.601093,
                lng = -100.739661,
                zoom = 5) %>% 


    addMiniMap(
  position = "bottomright",
  width = 140,
  height = 140,
  collapsedWidth = 19,
  collapsedHeight = 19,
  zoomLevelOffset = -5,
  zoomLevelFixed = FALSE,
  centerFixed = FALSE,
  zoomAnimation = TRUE,
  toggleDisplay = TRUE,
  autoToggleDisplay = FALSE,
  minimized = FALSE,
  aimingRectOptions = list(color = "#ff7800", weight = 1, clickable = FALSE),
  shadowRectOptions = list(color = "#000000", weight = 1, clickable = FALSE, opacity =
    0, fillOpacity = 0),
  strings = list(hideText = "Hide MiniMap", showText = "Show MiniMap"),
  tiles = NULL,
  mapOptions = list()
)

```

Column {data-width=400}
-------------------------------------

```{r}
library(DT)
DT::datatable(dplyr::select(as.data.frame(prioridad), -geometry),
  rownames = FALSE, options = list(pageLength = 10)
)
```

Cuanto es protegida la Zona Economica Exclusiva de México?
=======================================================================

```{r include= FALSE}
mpa_layer <- st_read("shp/final_mpa_layer.shp")


mpa_metadata <- read.csv("shp/MPA_metadata.csv", na.strings = "")

mpa_layer <- mpa_layer %>% 
        select(ANP, ID, nombre_1)

final_mpa <- merge(mpa_layer, mpa_metadata, by = c("ID", "ANP"))

final_mpa$Pesca <- replace_na(final_mpa$Pesca, "NA")

final_mpa$Pesca <- factor(final_mpa$Pesca, levels = c("NA", "ND", "NO", "SI"), labels = c("Sin manejo", "No especificado", "Pesca Prohibida", "Pesca Permitida"))

final_mpa$Buceo <- replace_na(final_mpa$Buceo, "NA")

final_mpa$Buceo <- factor(final_mpa$Buceo, levels = c("NA", "ND", "NO", "SI"), labels = c("Sin manejo", "No especificado", "Prohibido", "Permitido"))

EEZ <- 3269386

area <- final_mpa %>%                 
                select(ID, Pesca) %>% 
                mutate(Area = set_units(st_area(.), km^2)) %>% 
                group_by(Pesca) %>% 
                summarise(Area = sum(Area)) %>%
                as.data.frame() %>% 
                select(-geometry) %>% 
                mutate(Area_dbl = as.double(Area)) %>% 
                mutate(Area_perc_eez = (Area_dbl/EEZ)*100) %>%
                mutate(EEZ = rep("EEZ area", 4)) %>% 
                filter(Pesca != "No especificado") %>% 
                ungroup() %>% 
                mutate(tot_perc = sum(Area_perc_eez)) %>%
                add_row(Pesca = "No Protegido", Area = NA, Area_dbl = 3269386, Area_perc_eez = 100 - 21.78272, EEZ = "EEZ area", tot_perc = 100)  


```

```{r graph_7, fig.height=5, fig.width=7}
area$label <- paste(paste(area$Pesca, round(area$Area_perc_eez, 2), sep = ", "), " %")


renderPlot({
  treemap::treemap(
    area,
    index = "label",
    vSize = "Area_perc_eez",
    type = "index",
    fontsize.labels = 33,
    fontcolor.labels = "white",
    fontface.labels = 1,
    fontfamily.labels = "Times New Roman",
    #align.labels = "center",
    overlap.labels = 1,
    inflate.labels = FALSE,
    title = "Área Total: ZEE mexicana",
    fontfamily.title = "Times New Roman",
    fontsize.title = 36,
    border.col = c("black", "white"),
    border.lwds = c(5, 2),
    palette = "Spectral",
    force.print.labels = FALSE,
    xmod.labels = 0,
    bg.labels = c("white"),
    position.legend = "bottom",
    fontfamily.legend = "Times New Roman",
    fontsize.legend = 33
  )
})
```


Créditos
=======================================================================
        
### Acerca del proyecto

Este trabajo pertenece a la iniciativa del Atlas de Buceo en México, un proyecto donde instituciones internacionales están colaborando, entre las cuales se incluyen: Scripps Institution of Oceanography (EU), Gulf of California Marine Programa (EU), Centro para la Biodiversidad Marina y la Conservación A.C. (México), Universidad Autónoma de Baja California Sur (México), Senckenberg Institute (Alemania).

### Fuente de datos

- La capa mexicana de AMP's se encuentra bajo desarrollo; los datos originales se obtuvieron desde: http://sig.conanp.gob.mx/website/pagsig/info_shape.htm

### Interfaz, creación de datos: 

- Dr. Fabio Favoretto (UABCS-CBMC);
- Eduardo León Solórzano (UABCS);
- Eduardo Peláez Torres (UABCS);

### Creación de datos:

- Joy Kumagai (Senckenberg);
- Terrance Wang (NOAA);
- Norman Blanco Lupio (CBMC);


### Supervisión del proyecto: 

- Marisol Placencia de la Cruz (CBMC); 
- Octavio Aburto Oropeza (SIO); 
- Catalina López Sagastégui (UC-Mexus);






